【裁判字號】    97,易,1736
【裁判日期】    970603
【裁判案由】    妨害自由
【裁判全文】
臺灣臺中地方法院刑事判決              97年度易字第1736號
公  訴  人  臺灣臺中地方法院檢察署檢察官
被      告  乙○○
上列被告因妨害自由案件，經檢察官聲請以簡易判決處刑（97
年度偵字第1339號），本院豐原簡易庭認不宜以簡易判決處刑，
簽移本院改依通常程序審理，判決如下：
    主    文
乙○○無罪。
    理    由
一、公訴意略以：被告乙○○係「文笙國際貿易股份有限公司」
    （以下簡稱文笙公司）之員工。其因與文笙公司間之勞資糾
    紛，而心生不滿，竟基於恐嚇危害安全之犯意，於民國九十
    六年十二月八日晚上十一時十四分許至同年月十三日上午七
    時四分許，以其使用之0000000000號行動電話門號，傳送如
    附表所示內容之簡訊至文笙公司負責人丙○○使用之000000
    0000號行動電話門號，致被害人丙○○心生畏懼而危害其安
    全。因認被告乙○○涉有刑法第三百零五條之恐嚇危害安全
    罪嫌云云。
二、按犯罪事實應依證據認定之，無證據不得認定犯罪事實；又
    不能證明被告犯罪者，應諭知無罪之判決，刑事訴訟法第一
    百五十四條第二項、第三百零一條第一項分別定有明文。又
    認定不利於被告之事實須依積極證據，苟積極證據不足為不
    利於被告事實之認定時，即應為有利被告之認定，更不必有
    何有利之證據，最高法院30年上字第816號判例可資參照。
三、公訴人認被告乙○○涉有恐嚇危害安全罪行，無非以被害人
    丙○○之指訴，及檢察官勘驗被害人提出之手機，確實有如
    表所示由被告傳給被害人之十通簡訊，且該等簡訊在客觀上
    均足以使人心生畏怖為其主要論據。訊據被告固坦承有發送
    如附表所示內容之簡訊至被害人之手機內等情，惟堅決否認
    有何恐嚇之犯行，辯稱：其並無恐嚇丙○○之意思，其發送
    之簡訊內容一直在強調凡事要講道理，在發簡訊之前，其一
    直嘗試要用電話聯絡談薪資糾紛的事情，但丙○○都不理會
    ，其才會發簡訊，其中有說會向有關機關申訴，並未有何恐
    嚇之內容等語。經查：
(一)、被告有於如附表所示之時間，以其行動電話發送如附表所示
    內容之簡訊至被害人之行動電話等情，業據被告自白不諱，
    核與被害人於警詢及偵查中證述之情節相符，並有被害人之
    行動電話通話明細單一份、被告所申請之行動電話個人資料
    一份、被告之行動電話通話明細單一份附於偵查卷可稽，復
    經檢察官當庭勘驗被害人之行動電話訊息內容查明無誤，製
    有勘驗筆錄附於偵查卷可按。
(二)、惟按刑法第三百零五條恐嚇危害安全罪之成立，係以對生命
    、身體、自由、名譽、財產有惡害之通知，使被害人心生畏
    怖並致生危害於安全者，始得以上開規定相繩，如係以非惡
    害之方法（如告知將提起訴訟等），則非此所指。本件依如
    附表所示之簡訊觀之，多數內容係圍繞在薪資糾紛之處理問
    題上，依其意思或有「警告」、「警示」之意味，然並無何
    明確以加害被害人「生命」、「身體」、「自由」、「名譽
    」、「財產」之事，對被害人為惡害之通知，自不該當刑法
    第三百零五條之恐嚇危害安全罪。
四、綜上所述，被告發送如附表所示內容之簡訊給被害人，並不
    構成刑法第三百零五條之恐嚇危害安全罪，被告之辯解應可
    採信，此外復查無其他積極之證據足以證明被告有何公訴人
    所指恐嚇危害安全之犯行，既不能證明被告犯罪，爰依法為
    無罪之判決。
據上論斷，應依刑事訴訟法第四百五十二條、第三百零一條第一
項，判決如主文。
本案經檢察官甲○○到庭執行職務。
中    華    民    國    97    年    6     月    3     日
                  刑事第八庭    法  官  簡源希
上為正本係照原本作成。
如不服本判決，應於收受送達後10日內向本院提出上訴書狀（應
敘述具體理由並附繕本）。
上訴書狀如未敘述理由，應於上訴期間屆滿後20日內補提理由書
於本院。
                                書記官  黃雅青
中    華    民    國    97    年    6     月    3     日
【附表】
 ┌───┬──────────┬──────────┐
 │      │     時間           │      內容          │
 ├───┼──────────┼──────────┤
 │  1   │96年12月8日23時14分 │要聯絡，不然就難作  │
 │      │許                  │                    │
 ├───┼──────────┼──────────┤
 │  2   │96年12月9日1時7分許 │不可已當沒事要不會有│
 │      │                    │事                  │
 ├───┼──────────┼──────────┤
 │  3   │96年12月11日21時12分│凡是要講理字，尤其是│
 │      │許                  │理虧，對方還百般給你│
 │      │                    │留面子時，要珍重，不│
 │      │                    │是你聲音大就行，大聲│
 │      │                    │是沒用的，不是只有你│
 │      │                    │會發飆，重點是誰敢作│
 ├───┼──────────┼──────────┤
 │  4   │96年12月11日21時15分│勸告你，該處理的要處│
 │      │許                  │理，不處理事情也不會│
 │      │                    │當沒有，請尊重自己身│
 │      │                    │份，瓷器碰磚瓦沒好處│
 │      │                    │的                  │
 ├───┼──────────┼──────────┤
 │  5   │96年12月12日8時12分 │給你機會處理，拒不處│
 │      │許                  │理，聯電話都不敢接，│
 │      │                    │屬烏龜的嗎?那就把頭 │
 │      │                    │藏好，就我來處理吧  │
 ├───┼──────────┼──────────┤
 │  6   │96年12月12日11時34分│說我言有恐嚇意味，一│
 │      │許                  │則又不是沒被關過，二│
 │      │                    │則我申張爭議款權利，│
 │      │                    │你避不回應，內容是要│
 │      │                    │求回應處理，並未涉及│
 │      │                    │人身或不當利益要求，│
 │      │                    │有何違法，被嚇大的啊│
 │      │                    │，重申事情沒處理，我│
 │      │                    │還會繼續要求的。    │
 ├───┼──────────┼──────────┤
 │      │96年12月12日11時48分│還有預告一下，昨日老│
 │  7   │許                  │師通話內容已錄下，其│
 │      │                    │中老師數次言明薪資是│
 │      │                    │54000，這點我已問過 │
 │      │                    │健保局及勞保局，只要│
 │      │                    │提告就受理，光健保他│
 │      │                    │會立即進公司，清查現│
 │      │                    │任及歷來離職員工，將│
 │      │                    │全額補繳外還罰2-4倍 │
 │      │                    │，不懂先全問看吧。哈│
 │      │                    │哈                  │
 ├───┼──────────┼──────────┤
 │  8   │96年12月12日11時51分│如再未立即回應，我很│
 │      │許                  │快作處理，切勿自務。│
 ├───┼──────────┼──────────┤
 │  9   │96年12月12日16時51分│再不回應，明一早會立│
 │      │許                  │即進行動作          │
 ├───┼──────────┼──────────┤
 │  10  │96年12月13日7時4分許│今天先小玩一下，先向│
 │      │                    │健保舉報吧，不回應的│
 │      │                    │話，九點就會實行    │
 └───┴──────────┴──────────┘


司法院資訊處製作；財團法人民間司法改革基金會備份。
